Juan Francisco Perez

"I've been passionate about computers since I was a kid. I have always been a very curious and self-taught person. I have participated in several projects since my time as a student and after finishing my degree. I have experience as SysAdmin, DevOps and as Coordinator of Technical and Administrative Teams."

El suncho 160 B° Los Perales 4600 San Salvador de Jujuy. +(54) 3884802323 yojota@gmail.com

Advanced Skill

GNU/Linux, Sistem Administrator, DNS, Email, Public Cloud(AWS), MySQL and deep knowledge in computer science.

Experiences

Valerza S. A., Jujuy: Technology Manager.

Sep of 2018 - Present

Project Leader. Product Architec. management of various projects for the different business units.

Clínica Fátima, Palpalá Jujuy: Responsable de Sistemas.

Abril del 2014 - Agosto 2018

Responsable de todos los sistemas internos y externos con lo que se trabaja en la salud privada. Help Desk. Encargado de 17 personas administrativas.

Secretaría de Comunicaciones, Jujuy: SSr SysAdmin.

Enero del 2010 - Abril 2014

Administrador de Servidores Virtuales para brindar servicios en línea para los distintos ministerios de la provincia de Jujuy. Servidor de Correo de Jujuy. DNS de todos los Ministerios. Creación de entorno para GIS.

Proyectos

NicromIT: Cloud Solutions - DevOps Culture.

CEO - Director de Sistemas.

Educación

Universidad Catolica de Santiago del Estero: Ingeniero en Computación

Marzo del 2003 - Noviembre del 2011 Completo.

Fortalezas

Autodidacta.

Inquieto.

Buen trabajo en equipo.

Buena comunicación.

Facilidad de comunicación con equipos no técnicos.

Logros y Actividades

Proyecto PachadoConexión segura por Wifi
con certificados 2011

Fundador: Grupo de usuarios de software libre de jujuy.

Tutor: Introducción al software libre. Duración 1 año.

Expositor y Orador: En distintos eventos de software libre en la provincia y a lo largo del País.

Idiomas

Español (nativo).

Inglés (intermedio).